臺灣新竹地方法院刑事判決　　　　　　　　　　　　　九十一年度易字第七六三號
　　公　訴　人　臺灣桃園地方法院檢察署檢察官
　　被　　　告　甲○○
右列被告因違反毒品危害防制條例案件，經檢察官提起公訴（九十年度毒偵字第二八
七九號），本院判決如左：
    主  文
甲○○施用第二級毒品，累犯，處有期徒刑伍月，如易科罰金，以佰元折算壹日。
第二級毒品安非他命貳包（總計毛重零點捌公克）均沒收銷燬之。
    事  實
一、甲○○前曾於民國八十五年間，因違反麻醉藥品管理條例案件，經本院於八十六
    年三月二十八日以八十六年度易緝字第四○號刑事判決判處有期徒刑三月，於八
    十六年四月十四日確定，並於八十六年十二月十八日執行完畢。其又於八十七年
    間因施用第二級毒品案件，經本院裁定送勒戒處所觀察、勒戒，經觀察、勒戒結
    果，認無繼續施用毒品傾向，乃經臺灣新竹地方法院檢察署檢察官於八十八年三
    月二十九日以八十八年偵緝字第一二四號、偵字第二○○六號為不起訴處分；旋
    其又因自八十八年五月間起至八十九年二月底止連續施用第二級毒品案件，而經
    本院以八十八年毒聲字第二三八二號刑事裁定送勒戒處所觀察、勒戒，嗣經觀察
    、勒戒後，乃認有繼續施用毒品傾向，再經本院以八十九年度毒聲字第二三八七
    號刑事裁定令入戒治處所施以強制戒治一年確定，並經本院於八十九年十二月五
    日以八十九年度易字第一二二四號刑事判決判處有期徒刑六月，於八十九年十二
    月二十六日確定。嗣執行強制戒治屆滿三個月，經評定戒治成效合格，又經本院
    以九十年度毒聲字第四○五號刑事裁定停止強制戒治，停止強制戒治期間付保護
    管束。詎其仍不知悔改，猶基於施用第二級毒品安非他命之犯意，於九十年七月
    二十四日某時，在其位於新竹縣湖口鄉○○村○○街七十一巷一號之住處施用第
    二級毒品安非他命一次。嗣於九十年七月二十六日凌晨零時三十分許，在桃園縣
    平鎮市○○路與環南路口旁為警臨檢，因自其皮包內起出第二級毒品安非他命二
    包（總計毛重○‧八公克）等物因而查獲。
二、案經桃園縣警察局平鎮分局報請臺灣桃園地方法院檢察署檢察官偵查起訴，嗣因
    臺灣桃園地方法院認管轄錯誤而移送本院審理。
    理  由
一、訊據被告甲○○對於右揭事實均坦承不諱，並有第二級毒品安非他命二包（總計
    毛重○．八公克）等物扣案足資佐證。且被告於九十年七月二十六日為警查獲時
    所採之尿液經送驗結果，確呈安非他命陽性反應，有桃園縣衛生局於九十年八月
    十四日所出具之不法藥物尿液檢定書及桃園縣警察局平鎮分局被採尿人姓名編號
    對照表各一份在卷可稽，足見被告前開所為自白，確與事實相符。再查，被告前
    曾於八十七年間因施用第二級毒品案件，經本院裁定送勒戒處所觀察、勒戒，經
    觀察、勒戒結果，認無繼續施用毒品傾向，乃經臺灣新竹地方法院檢察署檢察官
    於八十八年三月二十九日以八十八年偵緝字第一二四號、偵字第二○○六號為不
    起訴處分；旋其又因自八十八年五月間起至八十九年二月底止連續施用第二級毒
    品案件，而經本院以八十八年毒聲字第二三八二號刑事裁定送勒戒處所觀察、勒
    戒，嗣經觀察、勒戒後，乃認有繼續施用毒品傾向，再經本院以八十九年度毒聲
    字第二三八七號刑事裁定令入戒治處所施以強制戒治一年確定，並經本院於八十
    九年十二月五日以八十九年度易字第一二二四號刑事判決判處有期徒刑六月，於
    八十九年十二月二十六日確定。嗣執行強制戒治屆滿三個月，經評定戒治成效合
    格，又經本院以九十年度毒聲字第四○五號刑事裁定停止強制戒治，停止強制戒
    治期間付保護管束之事實，亦有臺灣新竹地方法院檢察署刑案資料查註紀錄表、
    臺灣高等法院被告全國前案紀錄表、本院八十九年度易字第一二二四號刑事判決
    、臺灣新竹地方法院檢察署檢察官八十八年偵緝字第一二四號、偵字第二○○六
    號不起訴處分書、八十九年度毒偵緝字第二一七號起訴書及本院九十年度毒聲字
    第四○五號刑事裁定各一份附卷可稽。綜上，本案事證已臻明確，被告犯行洵堪
    認定，應予依法論科。
二、核被告甲○○所為係毒品危害防制條例第十條第二項之施用第二級毒品罪。至其
    持有第二級毒品安非他命後，進而施用，其持有第二級毒品之低度行為，應為施
    用之高度行為所吸收，爰不另論其持有第二級毒品罪。又被告前曾於八十五年間
    ，因違反麻醉藥品管理條例案件，經本院於八十六年三月二十八日以八十六年度
    易緝字第四○號刑事判決判處有期徒刑三月，於八十六年四月十四日確定，並於
    八十六年十二月十八日執行完畢等情，有臺灣新竹地方法院檢察署刑案資料查註
    紀錄表及臺灣高等法院被告全國前案紀錄表各一份在卷足參，其於五年以內再犯
    本件有期徒刑以上之罪，為累犯，應依刑法第四十七條規定加重其刑。爰審酌被
    告前已有毒品前科，又於八十七年間因施用毒品案件，經觀察、勒戒後，認無繼
    續施用毒品傾向，而由臺灣新竹地方法院檢察署檢察官為不起訴處分確定，復於
    八十八年間再犯施用毒品案件，經觀察、勒戒後，認有繼續施用毒品傾向，復經
    送強制戒治，又經裁定停止戒治，於停止戒治期間再犯本件，顯然自制力薄弱，
    惟念其所為僅戕害自身身心健康，且犯罪手段、情節及所生危害均尚非重大等一
    切情狀，量處如主文所示之刑，並諭知易科罰金之折算標準，以資懲儆。至扣案
    之安非他命二包（總計毛重○‧八公克）均為第二級毒品，為違禁物，不論是否
    為被告所有，應均依毒品危害防制條例第十八條第一項前段之規定沒收銷燬之。
據上論斷，應依刑事訴訟法第二百九十九條第一項前段，毒品危害防制條例第十條第
二項、第十八條第一項前段，刑法第十一條前段、第四十七條、第四十一條第一項前
段，罰金罰鍰提高標準條例第二條，判決如主文。
本案經檢察官詹昭書到庭執行職務。
中      華      民      國    九十一    年      十一    月    二十九    日
                              臺灣新竹地方法院刑事第二庭
                                      法  官  楊  惠  芬
右正本證明與原本無異。
如不服本判決，應於判決送達後十日內向本院提出上訴狀（應附繕本），上訴於臺灣
高等法院。
                                      書記官  鄭  明  枝
中      華      民      國    九十一    年      十一    月    二十九    日
附錄本案論罪科刑法條全文：
毒品危害防制條例第十條第二項：
施用第二級毒品者，處三年以下有期徒刑。
